【裁判字號】    99,台抗,951
【裁判日期】    991209
【裁判案由】    請求侵權行為損害賠償
【裁判全文】
最高法院民事裁定              九十九年度台抗字第九五一號
再 抗告 人  張坤和
上列再抗告人因與高雄市政府警察局等間請求侵權行為損害賠償
事件，對於中華民國九十九年八月三十日台灣高等法院台南分院
裁定（九十九年度重抗字第四九號），提起再抗告，本院裁定如
下：
    主  文
再抗告駁回。
再抗告訴訟費用由再抗告人負擔。
    理  由
查再抗告人具有律師資格，自得未委任律師為訴訟代理人，逕行
提起再抗告，合先敘明。
按對於抗告法院所為抗告有無理由之裁定再為抗告，僅得以其適
用法規顯有錯誤為理由，此觀民事訴訟法第四百八十六條第四項
規定自明。又所謂適用法規顯有錯誤，係指原法院就其取捨證據
所確定之事實適用法規顯有錯誤而言，不包括認定事實不當之情
形在內。復依同法第四百九十五條之一第二項準用同法第四百六
十九條之一規定，以同法第四百六十九條各款以外之事由再為抗
告，須經第三審法院之許可，而該許可，以從事法之續造、確保
裁判之一致性或其他所涉及之法律見解具有原則上重要性者為限
，否則其再抗告即非合法。本件再抗告人就其與相對人高雄市政
府警察局（下稱高市警察局）等間請求侵權行為損害賠償事件，
不服台灣台南地方法院（下稱台南地院）以該院九十七年度訴字
第一六○六號判決並無脫漏為由，所為駁回再抗告人就高雄市政
府衛生局（下稱衛生局）部分補充判決聲請之裁定，提起抗告。
原法院以：再抗告人於民國九十七年六月二十六日對高市警察局
等提起請求侵權行為損害賠償訴訟（即台南地院九十七年度訴字
第一六○六號，下稱系爭訴訟事件），其起訴狀被告欄及事實欄
均未載及衛生局，衛生局並非再抗告人起訴之對造當事人。嗣再
抗告人於九十八年五月二十七日提出當事人欄載有衛生局之國家
損害賠償書狀（下稱國賠書狀），乃再抗告人依國家賠償法之規
定，所提起之國家賠償訴訟，已經台南地院另行分案，且裁定移
轉台灣高雄地方法院（下稱高雄地院），並經高雄地院以未繳裁
判費用為由，駁回其訴確定。台南地院系爭訴訟事件判決並無脫
漏，因而裁定駁回再抗告人之抗告，經核並無適用法規顯有錯誤
之情形。再抗告人提起再抗告，雖謂其所提出之國賠書狀，係就
系爭訴訟事件為訴之追加，台南地院將該追加之訴另行分案並移
轉管轄，顯有違誤，其判決缺漏衛生局，自應補充判決等語，核
屬對於台南地院就國賠書狀另行分案，未以追加之訴併案審理程
序當否之爭執，然台南地院既已將國賠書狀另行分案審理並裁定
移轉高雄地院管轄確定，對該書狀起訴事件（包括對衛生局起訴
）即失其繫屬，非其所得審理，台南地院系爭訴訟事件未對衛生
局裁判，自無脫漏。再抗告意旨與原裁定適用法規是否顯有錯誤
無涉，且無所涉及之法律見解具有原則上重要性之情事。依前揭
說明，自不應許可，其再抗告難謂合法。
據上論結，本件再抗告為不合法。依民事訴訟法第四百九十五條
之一第二項、第四百八十一條、第四百四十四條第一項前段、第
九十五條、第七十八條，裁定如主文。
中    華    民    國  九十九  年   十二   月    九    日
                      最高法院民事第五庭
                          審判長法官  劉  福  聲  
                                法官  黃  義  豐  
                                法官  劉  靜  嫻  
                                法官  袁  靜  文  
                                法官  王  仁  貴  
本件正本證明與原本無異
                                      書  記  官  
中    華    民    國  九十九  年   十二   月  二十一  日
                                                      Ｅ

司法院資訊處製作；財團法人民間司法改革基金會備份。
